【裁判字號】    89,交訴,52
【裁判日期】    890628
【裁判案由】    公共危險
【裁判全文】
臺灣雲林地方法院刑事判決                          八十九年度交訴字第五二號
    公  訴  人  臺灣雲林地方法院檢察署檢察官
    被      告  甲○○
右列被告因公共危險案件，經檢察官提起公訴（八十九年度偵字第一六五七號），本
院判決如左：
    主  文
甲○○駕駛動力交通工具肇事，致人受傷而逃逸，處有期徒刑柒月。緩刑肆年。
    事  實
一、甲○○於民國（下同）八十九年三月二十八日十八時二十分許，駕駛車號ＭＬ－
    四三一八號自用小客車，沿雲林縣北港鎮○○路由北往南方向行駛，途經與北港
    大橋西引道之交岔路口路段時，原應注意變換車道時應注意後方有無來車，而依
    當時情形，並無不能注意之情事，竟貿然右側超車致右開小客車之右照後鏡擦撞
    到同向行駛、由丙○○所騎乘之車號ＩＸＥ－六九三號重機車左側，致丙○○人
    車倒地，使丙○○受有左下肢多處挫擦傷（過失傷害部分業經丙○○撤回告訴，
    而由公訴人為不起訴處分確定）。此時甲○○明知發生車禍，卻未停車救護丙○
    ○，反而因害怕而駕車逃離現場，經旁觀之路人記下右開小客車之車號後告知丙
    ○○，丙○○即自行騎乘右開機車前往雲林縣警察局北港分局北港派出所向警方
    報案，警方即通知ＭＬ－四三一八號小客車之車主吳山（甲○○之父）到案說明
    ，經吳山向警方陳明右開小客車係由其子甲○○所駕駛，並由吳山撥打甲○○之
    行動電話聯絡甲○○，甲○○方於同日十九時四十分前往雲林縣警察局北港分局
    北港派出所到案說明。
二、案經雲林縣警察局北港分局報告台灣雲林地方法院檢察署檢察官偵查起訴。
    理  由
一、訊據被告甲○○固坦承於右揭時地駕車時，其所駕駛之右開小客車右照後鏡擦撞
    到同向行駛、由被害人丙○○所騎乘之右開機車之事實不諱，矢口否認有何右揭
    肇事逃逸之犯行，辯稱：當時伊不知道丙○○所騎乘之重機車有無摔倒在地，伊
    才未留在現場幫忙救護丙○○云云。然查：右揭事實，業據被害人丙○○指述稽
    詳，核與被告甲○○於警訊時所為之自白相符，並有診斷證明書及右開小客車、
    機車之照片共六張附卷可稽，且右開小客車並未停留在現場等候警方前來處理，
    亦有道路交通事故調查報告表在卷足憑，且右揭查獲被告甲○○及其到案之過程
    ，業據證人即雲林縣警察局北港分局北港派出所警員乙○○結證明確，是右揭被
    告甲○○肇事逃逸之事實應可認定。綜上所述，被告甲○○所辯，顯係事後卸責
    之詞，不足採信。本件事證明確，被告甲○○之犯行洵堪認定。
二、核被告甲○○所為，係犯刑法第一百八十五條之四之駕車肇事致人受傷而逃逸罪
    。爰審酌被告甲○○之素行、智識程度、犯罪之動機、目的、手段、犯後態度、
    所生危害等一切情狀，量處如主文所示之刑，以資懲儆。查被告甲○○前未曾受
    有期徒刑以上刑之宣告，有台灣雲林地方法院檢察署刑案資料查註紀錄表一紙在
    卷可稽，其犯罪後已與被害人丙○○達成調解（此有調解書在案可考），本院認
    其經此教訓後，當益知警惕，應無再犯之虞，因認其所宣告之刑，以暫不執行為
    適當，併予宣告緩刑四年，以勵來茲而啟自新。
據上論斷，應依刑事訴訟法第二百九十九條第一項前段，刑法第一百八十五條之四、
第七十四條第一款，判決如主文。
本案經檢察官徐維嶽到庭執行職務。
中      華      民      國      八十九    年      六    月    二十八    日
                                         臺灣雲林地方法院刑事第二庭
                                             法  官  倪  彰  鴻
右正本證明與原本無異。
如不服本判決，應於判決送達後十日內向本院提出上訴狀( 應附繕本 )。
                                             書記官  吳  丕  顯
中      華      民      國      八十九    年      六    月    二十八    日
刑法第一百八十五條之四
駕駛動力交通工具肇事，致人死傷而逃逸者，處六月以上五年以下有期徒刑。


司法院資訊處製作；財團法人民間司法改革基金會備份。
